【裁判字號】    99,訴,319
【裁判日期】    990513
【裁判案由】    分割共有物
【裁判全文】
臺灣彰化地方法院民事判決  99年度訴字第319號
原      告  宙○○
訴訟代理人  陳益軒 律師
被      告  卯○○
被      告  子○
被      告  Ｅ○○
被      告  丙○
被      告  戌○○
被      告  申○○
被      告  午○○
被      告  未○○
被      告  巳○○
被      告  亥○○
被      告  寅○○
被      告  天○○
被      告  己○○
被      告  Ｆ○○
被      告  辰○○
被      告  Ｄ○○
被      告  玄○○
被      告  Ｃ○○
被      告  Ａ○○
被      告  地○○
被      告  戊○○
被      告  黃○○
被      告  Ｂ○○
被      告  宇○○
被      告  癸○○
被      告  庚○○
被      告  丑○○○
被      告  辛○○
被      告  壬○○
被      告  乙○○
被      告  丁○○
被      告  甲○○
上列當事人間請求分割共有物事件，本院判決如下：
    主  文
原告之訴駁回。
訴訟費用由原告負擔。
    事實及理由
一、原告起訴主張：坐落彰化縣北斗鎮○○段292地號土地、地
    目建、面積59平方公尺、及同段295地號土地、地目建、面
    積3639平方公尺土地為原告及被告酉○○、卯○○、子○、
    Ｅ○○、丙○、戌○○、申○○、午○○、未○○、巳○○
    、亥○○、寅○○、天○○、己○○、Ｆ○○、辰○○、Ｄ
    ○○、玄○○、Ｃ○○、Ａ○○、地○○、戊○○、黃○○
    、Ｂ○○、宇○○、癸○○、庚○○、丑○○○、辛○○、
    壬○○、乙○○、丁○○、甲○○等人所共有，因兩造無法
    進行協議共有物分割事宜，爰依法訴請判決分割等語。
二、按原告之訴，依其所訴之事實，在法律上顯無理由者，法院
    得不經言詞辯論，逕以判決駁回之，民事訴訟法第二百四十
    九條第二項定有明文。又請求分割共有物之訴，為固有之必
    要共同訴訟，主張分割之原告應以其他共有人全體為被告起
    訴，其當事人之適格，始無欠缺。
三、本件原告主張系爭二筆土地為原告及被告酉○○、卯○○、
    子○、Ｅ○○、丙○、戌○○、申○○、午○○、未○○、
    巳○○、亥○○、寅○○、天○○、己○○、Ｆ○○、辰○○、Ｄ○○、玄○○、Ｃ○○、Ａ○○、地○○、戊○○、
    黃○○、Ｂ○○、宇○○、癸○○、庚○○、丑○○○、辛○○、壬○○、乙○○、丁○○、甲○○等人所共有，因兩
    造無法人所共有，因兩造無法協議共有物分割事宜，爰依法
    訴請判決分割等語。經查，原告起訴狀所列系爭土地之共有
    人即被告酉○○業於本件起訴前之90年6月28日即已死亡，
    此有戶籍謄本附卷可按，而無當事人能力，業經本院於99年
    5 月12日以99年度訴字第319號先裁定駁回該部分之訴，有
    該裁定可稽，揆諸首開說明，原告未依法以其他共有人全體
    為被告而起訴，本件分割上開共有物事件之當事人適格即有
    欠缺，法院不得為實體上之裁判，故本件在法律上顯無理由
    ，爰不經言詞辯論，逕以判決駁回之。
據上論結，本件原告訴為無理由，依民事訴訟法第二百四十九條
第二項、第七十八條，判決如主文。
中    華    民    國    99    年    5    月    13    日
                  民事第一庭    法  官  施坤樹
以上正本係照原本作成。
如對判決上訴，應於判決送達後20日內向本院提出上訴狀（須附
繕本）。
中    華    民    國    99    年    5    月    13    日
                                書記官  施嘉玫

司法院資訊處製作；財團法人民間司法改革基金會備份。
